【裁判字號】    97,裁,72
【裁判日期】    970110
【裁判案由】    營利事業所得稅
【裁判全文】
最  高  行  政  法  院  裁  定
                                     97年度裁字第00072號
上  訴  人  信東生技股份有限公司
代  表  人  甲○○
                        送達代收人  李慧君
被 上訴 人  財政部臺灣省北區國稅局
代  表  人  陳文宗
上列當事人間營利事業所得稅事件，上訴人對於中華民國96年4
月30日臺北高等行政法院95年度訴字第3178號判決，提起上訴，
本院裁定如下︰
    主  文
上訴駁回。
上訴審訴訟費用由上訴人負擔。
    理  由
一、按對於高等行政法院判決上訴，非以其違背法令為理由，不
    得為之，行政訴訟法第242條定有明文。是對於高等行政法
    院判決上訴，若未具體說明原判決違背何項法令、不適用或
    如何適用不當之具體情事，即非主張原判決違背法令以為上
    訴理由，其上訴為不合法。
二、本件上訴人以：楊國宙挪用上訴人公司款項之時，為上訴人
    之負責人，其本於負責人之權限，並依上訴人訂立之簽核權
    責表，運用公司資金，自為「經營本業及附屬業務範圍」，
    不因事後發現此乃負責人之背信行為而有異。且系爭挪用款
    項確非因銷貨所產生之應收帳款或應收票據，上訴人依營利
    事業所得稅查核準則（下稱查核準則）第94條第5款、第6款
    規定，並提出法定要求之相關憑證（存證信函及法院核發之
    支付命令及確定證明）提列呆帳損失，依法並無不合，亦應
    無非本期費用本期認列之疑慮。又上訴人因情勢配合辦理楊
    國宙所持有上訴人股權轉讓程序，並無被上訴人質疑之「異
    常」情形。另上訴人為維持公司正常營運，配合財政部之政
    策，始有與中港紡織廠股份有限公司相互聯保之情事發生，
    並於上訴人章程第3條規定：「本公司得就有關進出口貿易
    及同業間有關事項對外保證」，並據此訂立背書保證辦法，
    提報股東會及董事會決議通過，而相關作業程序乃是依據「
    公開發行公司資金貸與及背書保證處理準則」第2條、第4條
    第1項第2款、第5條第1項第1款、第11條第1項等規定辦理，
    其雖未規範在章程第2條之營業項目內，但其所保證之基礎
    原因與範圍仍然屬於業務相關之行為，故上訴人為此保證行
    為並未違背公司法第16條規定，是被上訴人依公司法第16條
    規定，以系爭代償債務「非屬經營本業及附屬業務範圍」，
    亦非「同業間保證所衍生代為清償債務」，不予認列，實有
    違誤云云，提起上訴。惟核其上訴狀述內容，僅在指摘原處
    分如何違誤，然就原判決違背何項法令、不適用或如何適用
    不當之具體情事，並無一語指及，自難謂已合法表明上訴理
    由，依首開規定及說明，其上訴為不合法，應予駁回。
三、依行政訴訟法第249條第1項前段、第104條、民事訴訟法第
    95條、第78條，裁定如主文。
中    華    民    國    97    年    1     月    10    日
                    最高行政法院第四庭
                        審判長法官  鍾  耀  光
                              法官  姜  仁  脩
                              法官  王  德  麟
                              法官  黃  清  光
                              法官  吳  慧  娟
以  上  正  本  證  明  與  原  本  無  異
中    華    民    國    97    年    1     月    10    日
                              書記官  張  雅  琴


司法院資訊處製作；財團法人民間司法改革基金會備份。
